---
title: "Wachttijden februari 2018"
author: "Nederlandse Zorgautoriteit"
output: html_document
---

```{r setup, include=FALSE}
rm(list = ls())

require(data.table)
require(knitr)

wt_type_voor_scan <- c("BGGZ", "SGGZ", "Combi")
wt_circuit_voor_scan <- c("Ouderen", "Adolescenten", "Volwassenen", "Verslavingszorg")

mq18q1x <- data.table(read.csv2("input/180309_GGZ_wachttijden_extra verzameling.csv"))
mq18q1x <- mq18q1x[!is.na(Uniek_zorgaanbiederID)]
mq18q1x[, ROW_ID := 1:nrow(mq18q1x)]

source('code\\functies (openbaar).R')

mq18q1x <- clean_data(mq18q1x)

# Wachttijden instellingen (overall) --------------------------------------

# Basis-ggz
gbggzq1 <- voorbereidenWachttijdenGBGGZ(mq18q1x)

# Gespecialiseerde ggz (algemeen)
gggzq1alg <- voorbereidenWachttijdenGespecialiseerdeGGZAlgemeen(mq18q1x)

# Gespecialiseerde ggz (diagnoses)
gggzq1diag <- voorbereidenWachttijdenInstellingenDiagnoses(mq18q1x)

# Regioplots totale wachttijd
regio <- regio(mq18q1x)

wt_infokaart <- data.table(read.csv2('input\\Gewogen algemene wachttijden informatiekaart.csv'))
```

# Aanmeldwachttijden en totale wachttijden
Hieronder staan de aanmeldwachttijden en totale wachttijden, gemeten in weken, zoals door MediQuest opgehaald op websites van instellingen en vrijgevestigde aanbieders in februari 2018. De berekende wachttijden zijn niet gewogen naar patiëntaantallen. In de tabellen hieronder worden de ongewogen wachttijden vergeleken met de gewogen wachttijd, zoals gepubliceerd in de informatiekaart.

### Aanmeldwachttijd
```{r Aanmeldwachttijd (algemeen), echo = F, results = 'as.is'}
res.gb <- gbggzq1$subgroepen[Circuit == 'Volwassenen']
res.g <- gggzq1alg$subgroepen[Circuit == 'Volwassenen' & Type_aanbieder == 'Vrijgevestigde']
res.g.diag <- gggzq1diag$subgroepen

res.gb <- res.gb[, c('Circuit', 'Aanmeldtijd'), with = F]
res.gb$Circuit <- 'Generalistische basis-ggz (vrijgevestigd en instellingen)'
res.g.diag <- res.g.diag[Hoofddiagnosegroep != 'Geen onderscheid naar hoofddiagnosegroepen', c('Hoofddiagnosegroep', 'Aanmeldtijd'), with = F][order(Hoofddiagnosegroep)]
res.g <- res.g[, c('Circuit', 'Aanmeldtijd'), with = F]
res.g$Circuit <- 'Vrijgevestigde aanbieders (gespecialiseerde ggz)'

table1 <- rbindlist(list(res.gb, res.g.diag, res.g))
setkey(table1, Circuit)
setkey(wt_infokaart, Circuit)

table1 <- wt_infokaart[, c('Circuit', 'Aanmeldwachttijd'), with = F][table1]
table1 <- table1[, c('Circuit', 'Aanmeldtijd', 'Aanmeldwachttijd'), with = F]

names(table1) <- c('Circuit / Diagnosegroepen', 'Ongewogen (berekend)', 'Gewogen (informatiekaart)')
kable(table1)
```

### Totale wachttijd
```{r Totale wachttijd (algemeen), echo = F, results = 'as.is'}
res.gb <- gbggzq1$subgroepen[Circuit == 'Volwassenen']
res.g <- gggzq1alg$subgroepen[Circuit == 'Volwassenen' & Type_aanbieder == 'Vrijgevestigde']
res.g.diag <- gggzq1diag$subgroepen

res.gb <- res.gb[, c('Circuit', 'Totaletijd'), with = F]
res.gb$Circuit <- 'Generalistische basis-ggz (vrijgevestigd en instellingen)'
res.g.diag <- res.g.diag[Hoofddiagnosegroep != 'Geen onderscheid naar hoofddiagnosegroepen', c('Hoofddiagnosegroep', 'Totaletijd'), with = F][order(Hoofddiagnosegroep)]
res.g <- res.g[, c('Circuit', 'Totaletijd'), with = F]
res.g$Circuit <- 'Vrijgevestigde aanbieders (gespecialiseerde ggz)'

table2 <- rbindlist(list(res.gb, res.g.diag, res.g))
setkey(table2, Circuit)
setkey(wt_infokaart, Circuit)

table2 <- wt_infokaart[, c('Circuit', 'Totale.wachttijd'), with = F][table2]
table2 <- table2[, c('Circuit', 'Totaletijd', 'Totale.wachttijd'), with = F]

names(table2) <- c('Circuit / Diagnosegroepen', 'Ongewogen (berekend)', 'Gewogen (informatiekaart)')
kable(table2)
```

# Totale wachttijd per zorgkantoorregio
Hieronder is de totale wachttijd te zien per zorgkantoorregio. Deze is berekend als ongewogen gemiddelde van de totale wachttijd over alle locaties in een zorgkantoorregio. In de informatiekaart is deze wachttijd ook ongewogen, omdat we geen informatie hebben over de patiëntaantallen op locatieniveau van de aanbieder.
```{r Regiotabel, echo = F, results = 'as.is'}
tbl.regio.gb <- regio$tbl.gb
tbl.regio.g <- regio$tbl.g

names(tbl.regio.gb) <- c('Zorgkantoorregio', 'gb-ggz')
names(tbl.regio.g) <- c('Zorgkantoorregio', 'g-ggz')

tbl.regio <- merge(tbl.regio.gb, tbl.regio.g, by = 'Zorgkantoorregio', all = T)
kable(tbl.regio)
```

# Bijlage
### Waarnemingen aanmeld- en behandelwachttijden
Hieronder staat het aantal locaties voor de verschillende aanmeldwachttijden en totale wachttijden.
```{r aantal observaties wachttijden instellingen, echo = F, results = 'as.is'}
res.gb <- gbggzq1$subgroepen[Circuit == 'Volwassenen']
res.g <- gggzq1alg$subgroepen[Circuit == 'Volwassenen' & Type_aanbieder == 'Vrijgevestigde']
res.g.diag <- gggzq1diag$subgroepen

res.gb <- res.gb[, c('Circuit', 'AANT_OBS_AAN', 'AANT_OBS_TOT'), with = F]
res.gb$Circuit <- 'Generalistische basis-ggz (vrijgevestigd en instellingen)'
res.g.diag <- res.g.diag[Hoofddiagnosegroep != 'Geen onderscheid naar hoofddiagnosegroepen', c('Hoofddiagnosegroep', 'AANT_OBS_AAN', 'AANT_OBS_TOT'), with = F][order(Hoofddiagnosegroep)]
res.g <- res.g[, c('Circuit', 'AANT_OBS_AAN', 'AANT_OBS_TOT'), with = F]
res.g$Circuit <- 'Vrijgevestigde aanbieders (gespecialiseerde ggz)'

tableB1 <- rbindlist(list(res.gb, res.g.diag, res.g))
names(tableB1) <- c('Circuit / diagnosegroep', 'Aanmeldwachttijd', 'Totale wachttijd')
kable(tableB1)
```